臺灣士林地方法院民事裁定
109年度訴字第2058號
上  訴  人  王政堯  

訴訟代理人  林書緯律師
被上訴人    周乙岑  

            克馬樹  

上列當事人間請求損害賠償等事件，上訴人對於民國111年8月29
日本院第一審判決，提起第二審上訴，本院裁定如下：
    主 文
上訴人應於本裁定送達翌日起10日內，繳納上訴裁判費新臺幣2
萬359元，逾期不補正，即以裁定駁回上訴。
    理  由
一、按向第二審或第三審法院上訴，依民事訴訟法第77條之13及
    第77條之14規定，加徵裁判費十分之五，民事訴訟法第77條
    之16第1項定有明文；次按以一訴主張數項標的者，其價額
    合併計算之，但所主張之數項標的互相競合或應為選擇者，
    其訴訟標的價額，應依其中價額最高者定之，民事訴訟法第
    77之2條第1項亦有明定。上訴不合程式或有其他不合法之情
    形而可以補正者，原第一審法院應定期間命其補正，如不於
    期間內補正（上訴理由除外），應以裁定駁回之，此觀諸民
    事訴訟法第442條第2項、第3項自明。
二、經查，上訴人於第一審主張被上訴應連帶給付上訴人新臺幣
    (下同)126萬6,625元，及自起訴狀繕本送達翌日起至清償日
    止，按年息百分之5計算之利息。嗣經本院駁回上訴人之訴
    ，上訴人不服，全部提起上訴，並為先位聲明：㈠原判決駁
    回；㈡被上訴人二人應連帶給付上訴人160萬713元整，其中1
    26萬6,625元部分自109年11月6日起至清償日止，其中33萬4
    ,088元部分自民事上訴狀繕本送達被上訴人之翌日起至清償
    日止，按周年利率百分之5計算之利息；㈢如前項為無理由，
    被上訴人二人應連帶給付上訴人105萬227元整，及自109年1
    1月6日起至清償日止，按周年利率百分之5計算之利息。經
    核，上訴人先、備位聲明之上訴利益應分別為126萬6,625元
    (先位聲明中之33萬4,088元屬原起訴聲明之擴張)、105萬22
    7元，又備位之訴因與先位之訴互相競合，依上開規定，本
    件訴訟標的價額即應核定為126萬6,625元，應徵第二審裁判
    費2萬359元。茲依民事訴訟法第442條第2項之規定，限上訴
    人於本裁定送達翌日起10日內補繳，逾期不繳，即駁回其上
    訴。至上訴人前揭擴張聲明部分，應待上訴人業已繳納第二
    審裁判費而合法上訴後，始生其得否於第二審訴訟程序為訴
    之追加暨就此追加之訴補繳裁判費之問題，本院自無庸就此
    部分核定第二審裁判費，附此敘明。
三、爰裁定如主文。
中　　華　　民　　國　　111 　年　　9 　　月　　26　　日
                  民事第一庭  法  官  徐文瑞
以上正本係照原本作成。
如對本裁定關於核定訴訟標的價額部分抗告，應於裁定送達後10
日內向本院提出抗告狀，並繳納抗告費新臺幣1,000 元；關於命
補繳裁判費部分，不得抗告。　　　　　　　
中　　華　　民　　國　　111 　年　　9 　　月　　26　　日
　　　　　　　　　            書記官  朱亮彰